utilities/dictionaries/ltg_LTG-Latgalian.aff
SFX 2 Y 42
SFX 2 t   ams/W    [bgpļr]t
SFX 2 st  žams/W     [^u]st
SFX 2 st  žams/W    [^y]ust
SFX 2 st  šams/W     [y]ust
SFX 2 t   jams/W        uot
SFX 2 it  jams/W    [^z]eit
SFX 2 eit anams/W    [z]eit
SFX 2 t   nams/W         īt
SFX 2 t   dams/W         ūt
SFX 2 ēt  iejams/W       ēt
SFX 2 t   ams/W         umt
SFX 2 imt emams/W       imt
SFX 2 t   ūšs/W    [bgpļr]t
SFX 2 st  žūšs/W [^y][^u]st
SFX 2 st  žūšs/W    [^y]ust
SFX 2 st  šūšs/W     [y]ust
SFX 2 t   jūšs/W        uot
SFX 2 it  jūšs/W    [^z]eit
SFX 2 eit anūšs/W    [z]eit
SFX 2 t   nūšs/W         īt
SFX 2 t   dūšs/W         ūt
SFX 2 ēt  iejūšs/W       ēt
SFX 2 t   ūšs/W         umt
SFX 2 imt emūšs/W       imt
SFX 2 t   s/5    [bgpļr]t
SFX 2 st  žs/5     [^u]st
SFX 2 st  žs/5    [^y]ust
SFX 2 st  šs/5     [y]ust
SFX 2 t   js/5        uot
SFX 2 it  js/5    [^z]eit
SFX 2 eit ans/5    [z]eit
SFX 2 t   ns/5         īt
SFX 2 t   ds/5         ūt
SFX 2 ēt  iejs/5       ēt
SFX 2 t   s/5         umt
SFX 2 imt ems/5       imt
SFX 2 t   dams/5 [bgiīompū]t
SFX 2 aļt oldams/5    aļt
SFX 2 eļt aldams/5    eļt
SFX 2 ert ardams/5    ert
SFX 2 st zdams/5       st
SFX 2 ēt ādams/5       ēt

# kaļt, maļt - kas vēļ ir ar ļt? patskaņu meja - aļt-oldams


#Tagadnis pasivī divdabi, I konj., -ams, -ama, -amais, -amuo
#Tagadnis aktivī divdabi, I konj., -ūšs, -ūša, -ūšais, -ūšuo
#Tagadnis aktivī daleji lūkamī divdabi: -s, -ūte, -ūts (nass, nasūte, nasūts, nasūši, nasūšys).
#Tagadnis aktivī daleji lūkamī divdabi: -dams, -dama, -dami, -damys
#taiseits nu SFX H
#SFX 3 Y 95
#SFX 3 uot ojams/W   uot     # IIk I   gr runuot
#SFX 3 it  jams/W    eit     # IIk II  gr peļneit
#SFX 3 ēt  ejams/W    ēt     # IIk III gr saldēt
#SFX 3 gt  dzams/W [^eēi]gt  # Ik Xgr.,   jiugt
#SFX 3 egt adzams/W  [e]gt   # Ik Xgr.,   segt
#SFX 3 ēgt āgams/W   [ē]gt   # Ik Xgr.,   bēgt
#SFX 3 igt īgams/W   [i]gt   # Ik Xgr.,   snigt, migt
#SFX 3 īt  ejams/W    īt     # Ik Xgr.
#SFX 3 imt ymstams/W  imt    # Ik Xgr.,   grimt, dzimt
#SFX 3 ept apams/W    ept    # Ik Xgr.,   cept
#SFX 3 ērt erams/W    ērt    # Ik Xgr.,   vērt
#SFX 3 ūrt urams/W    ūrt    # Ik Xgr.,   dūrt, kūrt
#SFX 3 kt  cams/W [^ēiļr]kt  # Ik Xgr.,   saukt
#SFX 3 iļkt alkams/W   iļkt  # Ik         viļkt
#SFX 3 arkt orkstams/W arkt  # Ik         sarkt
#SFX 3 ikt  eikams/W [t]ikt  # Ik         tikt
#SFX 3 ikt  īkams/W  [l]ikt  # Ik         likt
#SFX 3 ast  ūdams/W  [r]ast  # Ik         rast
#SFX 3 est  asams/W  [n]est  # Ik         nest
#SFX 3 est  atams/W  [m]est  # Ik         mest
#SFX 3 est  adams/W  [v]est  # Ik         vest
#SFX 3 ist  ytams/W  [s]ist  # Ik         sist
#SFX 3 ist  īnams/W  [b]rist # Ik         brist
#SFX 3 ist  eitams/W [k]rist # Ik         krist
#SFX 3 uot ojūšs/W   uot     # IIk I   gr runuot
#SFX 3 it  jūšs/W    eit     # IIk II  gr peļneit
#SFX 3 ēt  ejūšs/W    ēt     # IIk III gr saldēt
#SFX 3 gt  dzūšs/W [^eēi]gt  # Ik Xgr.,   jiugt
#SFX 3 egt adzūšs/W  [e]gt   # Ik Xgr.,   segt
#SFX 3 ēgt āgūšs/W   [ē]gt   # Ik Xgr.,   bēgt
#SFX 3 igt īgūšs/W   [i]gt   # Ik Xgr.,   snigt, migt
#SFX 3 īt  ejūšs/W    īt     # Ik Xgr.
#SFX 3 imt ymstūšs/W  imt    # Ik Xgr.,   grimt, dzimt
#SFX 3 ept apūšs/W    ept    # Ik Xgr.,   cept
#SFX 3 ērt erūšs/W    ērt    # Ik Xgr.,   vērt
#SFX 3 ūrt urūšs/W    ūrt    # Ik Xgr.,   dūrt, kūrt
#SFX 3 kt  cūšs/W [^ēiļr]kt  # Ik Xgr.,   saukt
#SFX 3 iļkt alkūšs/W   iļkt  # Ik         viļkt
#SFX 3 arkt orkstūšs/W arkt  # Ik         sarkt
#SFX 3 ikt  eikūšs/W [t]ikt  # Ik         tikt
#SFX 3 ikt  īkūšs/W  [l]ikt  # Ik         likt
#SFX 3 ast  ūdūšs/W  [r]ast  # Ik         rast
#SFX 3 est  asūšs/W  [n]est  # Ik         nest
#SFX 3 est  atūšs/W  [m]est  # Ik         mest
#SFX 3 est  adūšs/W  [v]est  # Ik         vest
#SFX 3 ist  ytūšs/W  [s]ist  # Ik         sist
#SFX 3 ist  īnūšs/W  [b]rist # Ik         brist
#SFX 3 ist  eitūšs/W [k]rist # Ik         krist
#SFX 3 uot ojs/5    uot     # IIk I   gr runuot
#SFX 3 it  js/5     eit     # IIk II  gr peļneit
#SFX 3 ēt  ejs/5     ēt     # IIk III gr saldēt
#SFX 3 gt  dzs/5 [^eēi]gt   # Ik Xgr.,   jiugt
#SFX 3 egt adzs/5  [e]gt    # Ik Xgr.,   segt
#SFX 3 ēgt āgs/5   [ē]gt    # Ik Xgr.,   bēgt
#SFX 3 igt īgs/5   [i]gt    # Ik Xgr.,   snigt, migt
#SFX 3 īt  ejs/5     īt     # Ik Xgr.
#SFX 3 imt ymsts/5  imt     # Ik Xgr.,   grimt, dzimt
#SFX 3 ept aps/5    ept     # Ik Xgr.,   cept
#SFX 3 ērt ers/5    ērt     # Ik Xgr.,   vērt
#SFX 3 ūrt urs/5    ūrt     # Ik Xgr.,   dūrt, kūrt
#SFX 3 kt  cs/5 [^ēiļr]kt   # Ik Xgr.,   saukt
#SFX 3 iļkt alks/5   iļkt   # Ik         viļkt
#SFX 3 arkt orksts/5 arkt   # Ik         sarkt
#SFX 3 ikt  eiks/5 [t]ikt   # Ik         tikt
#SFX 3 ikt  īks/5  [l]ikt   # Ik         likt
#SFX 3 ast  ūds/5  [r]ast   # Ik         rast
#SFX 3 est  ass/5  [n]est   # Ik         nest
#SFX 3 est  ats/5  [m]est   # Ik         mest
#SFX 3 est  ads/5  [v]est   # Ik         vest
#SFX 3 ist  yts/5  [s]ist   # Ik         sist
#SFX 3 ist  īns/5  [b]rist  # Ik         brist
#SFX 3 ist  eits/5 [k]rist  # Ik         krist
#SFX 3 t   dams/5       uot  # IIk I   gr runuot
#SFX 3 it  dams/5       eit  # IIk II  gr peļneit
#SFX 3 ēt  eidams/5      ēt  # IIk III gr saldēt
#SFX 3 t   dams/5  [^eēi]gt  # Ik Xgr.,   jiugt
#SFX 3 egt agdams/5   [e]gt  # Ik Xgr.,   segt
#SFX 3 ēgt āgdams/5   [ē]gt  # Ik Xgr.,   bēgt
#SFX 3 igt ygdams/5   [i]gt  # Ik Xgr.,   snigt, migt
#SFX 3 t   dams/5        īt  # Ik Xgr.
#SFX 3 imt ymdams/5     imt  # Ik Xgr.,   grimt, dzimt
#SFX 3 ept apdams/5     ept  # Ik Xgr.,   cept
#SFX 3 ērt ārdams/5     ērt  # Ik Xgr.,   vērt
#SFX 3 t   dams/5       ūrt  # Ik Xgr.,   dūrt, kūrt
#SFX 3 t   dams/5 [^ēiļr]kt  # Ik Xgr.,   saukt
#SFX 3 iļkt ylkdams/5  iļkt  # Ik         viļkt
#SFX 3 arkt orkdams/5  arkt  # Ik         sarkt
#SFX 3 ikt  ykdams/5 [lt]ikt # Ik         likt, tikt
#SFX 3 ast  ozdams/5 [r]ast  # Ik         rast
#SFX 3 t    dams/5   [n]est  # Ik         nest
#SFX 3 st   zdams/5  [m]est  # Ik         mest
#SFX 3 est  azdams/5 [v]est  # Ik         vest
#SFX 3 ist  yzdams/5 [s]ist  # Ik         sist
#SFX 3 ist  yzdams/5 [b]rist # Ik         brist
#SFX 3 ist  yzdams/5 [k]rist # Ik         krist
#SFX 3 zt žams/W  zt      #grīzt
#SFX 3 t  ūšs/W   zt
#SFX 3 t  s/5     zt
#SFX 3 t  dams/5  zt
#SFX 3 ēkt ācams/W  ēkt   #lēkt
#SFX 3 ēkt ācūšs/W  ēkt
#SFX 3 ēkt ācs/5    ēkt
#SFX 3 ēkt ākdams/5 ēkt
